



+21628727056



mehdi.benyarouu@gmail.com

Ingénieur en informatique spécialisé en data science, titulaire d'un master en actuariat et finance. Passionné par l'analyse de données et le développement de solutions technologiques innovantes, j'ai acquis une solide expertise en programmation, en gestion de bases de données et en utilisation de bibliothèques d'intelligence artificielle.

# COMPÉTENCES

## • Langages de Programmation :

Python, PHP, Java, Dart, R, C

• Bases de Données :

MySQL, PostgreSQL, Oracle, SQL Server,

MongoDB, SQL, PL/SQL

### • Frameworks et Technologies:

Flutter, Spring Boot, Django, Flask, Docker, Jenkins,

Google Colab, Jupyter Notebook, REST API

## • Bibliothèques d'Intelligence Artificielle :

Pandas, TensorFlow, OpenCV, Keras

• Systèmes d'Exploitation :

CentOS, Ubuntu

## **CERTIFICATIONS**

- NVIDIA DLI Certificate for Building Conversational Al Applications
- NVIDIA DLI Certificate for the completion of Applications of AI for Anomaly Detection

### **LANGUES**

Arabe : maternelleFrançais : BilingueAnglais : Bilingue

# CENTRES D'INTÉRÊT

- Chairman (IEEE IAS ESPRIT SBC)
- L'Industrie automobile
- Le jeu d'échecs

# **MEHDI BEN YAROU**

Ingénieur informatique (Data Science & AI)

# **EXPÉRIENCES PROFESSIONNELLES**

Consultant technique Teamwill consulting - Tunisie Avril 2024 - Présent

- Assister à des formations spécialisées sur les fondamentaux du leasing et du financement, visant à fournir une compréhension approfondie des concepts clés.
- Exploration exhaustive de la solution 'Miles' conçue pour les sociétés de financement d'actifs, de leasing et de gestion de flottes dans le secteur automobile.

Responsable Technique & Développeur Principal Teamwill consulting - Tunisie

Janvier 2024 - Avril 2024

- Conception, architecture et implémentation de TeamBook, une application de réservation de places pour les locaux de Teamwill.
- Analyse des besoins et définition des spécifications fonctionnelles et techniques.
- Développement complet de l'application en utilisant Flutter..
- Tests, débogage, optimisation des performances, rédaction de la documentation technique et formation des utilisateurs finaux.

Technologies: Flutter, Firebase Auth, Firebase Realtim database.

Stage fin d'étude

Teamwill consulting - Tunisie

Février 2023 - Aout 2023

- Conception et développement d'une application de suivi des revenus et des dépenses des utilisateurs..
- Mise en place de plusieurs méthodes d'authentification, incluant la méthode classique, l'authentification biométrique (empreinte, face id et vocale)
- Développement d'un assistant virtuel intelligent intégré dans l'application, offrant une expérience utilisateur immersive de type "appel vidéo" avec l'assistant.

**Technologies:** FLutter, LLM, NLP, Deep Learning, Firebase Auth.

Stagiaire Data Scientist

HRS - Tunisie

Juin 2022 - Aout 2022

- Développement d'une application dédiée à l'analyse sectorielle de l'écosystème d'innovation bancaire.
- Mise en place des techniques de Web Scraping pour la collecte automatisée de données suivie d'une analyse sentimentale.

Technologies: Python, NLP, Rasa, Selenium, Beautiful Soup.

# DIPLÔMES ET FORMATIONS

Master en Finance et Actuariat (Spécialisation en Data Science pour l'Actuariat)

#### 2021-2023, Le Mans Université

• Cycle d'ingénieur en informatique (Data Science)

## 2020-2023 , Esprit

• Cycle préparatoire en Mathématiques et Physiques

2018-2020, IPEIEM

# PROJETS ACADÉMIQUES

#### • Automatisaton de la géneration des contrats d assurance automobile :

Une plateforme Web sophistiquée intégrant des modèles de Machine Learning pour prédire les prix des véhicules. Elle utilise également des technologies de Computer Vision et de L' OCR pour extraire les données des documents personnels tels que CIN et la carte grise, afin de générer automatiquement les contrats d'assurance.

- Python, Django, OCR, OpenCV

#### • Projet DevOps:

-L'Orchestartion d'un pipeline débutant par un projet Spring, utilisant Git pour le contrôle de version, Jenkins pour l'intégration continue, SonarQube pour l'analyse statique du code, Nexus pour la gestion des artefacts, et enfin Docker Compose pour le déploiement et DockerHub pour le stockage des conteneurs.

# Projet de Machine Learning (Détection des Défauts de Paiement) :

-Un projet qui implémente différents algorithmes de machine learning pour détecter les défauts de paiement avec les cartes de crédit. Python, TensorFlow, Keras, LSTM, Flask